臺灣板橋地方法院刑事裁定　　　　　　　 94年度聲字第975號
聲　請　人　臺灣板橋地方法院檢察署檢察官
抗　告　人
即　受刑人　甲○○
上列聲請人因對受刑人數罪併罰有二裁判以上，聲請定其應執行
之刑（94年執聲字第318 號），本院於民國94年5 月4 日以94年
度聲字第975 號裁定後，抗告人不服提起抗告，本院裁定如下：
    主  文
原裁定撤銷。
甲○○所犯如附表所示之罪刑，應執行有期徒刑壹年玖月。
    理  由
一、按當事人對於法院之裁定有不服者，除有特別規定外，得抗
    告於直接上級法院；又原審法院認為抗告有理由者，應更正
    其裁定，刑事訴訟法第403 條第1 項、第408 條第2 項前段
    分別定有明文。
二、本件聲請意旨略以：受刑人甲○○因犯毒品危害防制條例等
    罪，經本院先後判決確定如附表所示，爰依刑事訴訟法第
    477 條第1 項規定聲請定其應執行之刑。
三、受刑人甲○○抗告意旨略以：受刑人甲○○所犯毒品危害防
    制條例案件，經臺灣高等法院以93年度上訴字第1125號判決
    處有期徒刑7 月、3 月，合併定應執行刑為有期徒刑8 月確
    定，另因違反毒品危害防制條例案件經本院以93年度訴字第
    2184號判決處有期徒刑8 月、4 月，合併定應執行刑為有期
    徒刑10月確定，上開罪刑與受刑人因犯詐欺罪所受有期徒刑
    4 月部分總計為有期徒刑1 年10月，原裁定受刑人應執行有
    期徒刑2年，已超過有期徒刑1年10月，尚有未合等語。
四、經查受刑人甲○○前因犯毒品危害防制條例案件，經臺灣高
    等法院以93年度上訴字第1125號判決施用第一級毒品部分處
    有期徒刑7 月，施用第二級毒品部分處有期徒刑3 月，應執
    行刑有期徒刑8 月確定；受刑人另犯詐欺罪，經本院以93年
    度易字第60號判決處有期徒刑4 月確定；又因違反毒品危害
    防制條例案件，經本院以93年度訴字第2184號判決施用第一
    級毒品部分處有期徒刑8 月，施用第二級毒品部分處有期徒
    刑4 月，應執行刑有期徒刑10月確定；此有上開各案判決正
    本各1 份在卷可考。本院原裁定就上開數罪定應執行有期徒
    刑2 年，其形式上雖未逾刑法第51條第5 款所定之刑度，惟
    已重於上述違反毒品危害防制條例二案所定應執行之有期徒
    刑8 月、10月及加計因詐欺罪所處有期徒刑4 月之總和即有
    期徒刑1 年10月，原裁定重定應執行刑之結果反而不利於受
    刑人。從而，本件抗告意旨為有理由，應由本院將本院原裁
    定撤銷，更正裁定如主文第2 項所示。
五、據上論斷，依刑事訴訟法第408 條第2 項前段，裁定如主文
    。
中　　華　　民　　國　　94　　年　　5 　　月　　17　　日
                  刑事第十二庭  法　官  樊季康
以上正本證明與原本無異
如不服本裁定應於裁定送達後5日內向本院提出抗告狀
                                書記官　馬秀芳
中　　華　　民　　國　　94　　年　　5 　　月　　17　　日
